

SOBRE MÍ

Estudié Ciencias de la Computación en la Universidad Nacional de Ingeniería. Soy un apasionado por resolver retos con ayuda de la tecnología. Participé como frontend developer en una startup y fui analista de gestión de la información por cerca de 2 años.

CONTACTO



dg.cabanillas@uni.pe



https://diegocabanillas.com



https://github.com/dgcabanillas



+51 960433912



Lima, Perú

HABILIDADES

Web Developer

Algoritmos

Estructura de datos

Paradigmas de programación

Base de datos (SQL/ NoSQL)

Empatía

Responsabilidad

Autodidacta

Pasión por enseñar

DIEGO CABANILLAS

Software Developer

Experiencia

Frontend Developer Genbby startup | ene 2017 - nov 2017

- · Desarrollar los diseños hechos en PSD usando ReactJS
- A veces tocaba participar en el backend, se usaba Meteor.JS.

Practicante de Estadística y soporte de recuperaciones MIBANCO | ene 2018 - dic 2018

- · Automatización de procesos
- · Creación de store procedures
- · Reportería en general

Asistente de Estadística y soporte de recuperaciones MIBANCO | dic 2018 – oct 2019

- Automatización de procesos
- Diseño de algoritmos para ejecutar las estrategias del área de cobranzas.
- · Generar indicadores de gestión y cobranza

Analista de Gestión de Información MIBANCO | oct 2019 – jun 2020

- · Generación de reportes
- · Análisis de información
- · Levantamiento de requerimientos
- · Optimización de procesos

Software Developer Freelance | set 2020

- · Desarrollo Web utilizando
 - ReactJS
 - NextJS
 - Apollo (server/client)
 - GraphQL
 - · PostgreSQL / MongoDB
 - ExpressJS
 - Nodejs

Educación

Universidad Nacional de Ingeniería

Ciencias de la Computación

Udemy

Software Development

INICTEL - UNI

C/C++ | Base de datos